臺灣桃園地方法院民事判決　　　　　　　 94年度訴字第620號
原　　　告　戊○○
　　　　　　　　　　　　2樓之.
訴訟代理人　蕭萬龍律師
複代理人　　丙○○
被　　　告　甲○○
上列當事人間請求損害賠償事件，經本院於民國94年6 月22日言
詞辯論終結，判決如下：
    主  文
被告應給付原告新台幣壹拾陸萬肆仟貳佰肆拾貳元，及自民國九
十三年十一月十三日起至清償日止，按週年利率百分之五計算之
利息。
原告其餘之訴駁回。
訴訟費用由被告負擔五分之一，餘由原告負擔。
本判決原告勝訴部分得假執行。
原告其餘假執行之聲請駁回。
    事  實
甲、原告方面：
一、聲明：
  (一)被告應給付原告新台幣（下同）909,342 元，及自起訴狀繕
    本送達被告之翌日起至清償日止，按週年利率5 ％計算之利
    息。
  (二)訴訟費用由被告負擔。
  (三)願供擔保請准宣告假執行。
二、陳述：
  (一)被告於民國92年9 月16日凌晨1 時50分許，駕駛車牌V4-502
    2 號自小客車搭載原告，沿桃園縣桃園市○○路往火車站方
    向行駛，嗣於同日凌晨2 時許，行經桃園市○○路與復興路
    之交岔路口時，應暫停讓幹線道車先行，且應注意車前狀況
    ，隨時採取必要之安全措施，以避免危險之發生，竟疏未注
    意貿然行駛，適無汽車駕駛執照之訴外人乙○○○（已與原
    告達成和解）駕駛車牌V9-3128 號自小客車沿桃園市○○路
    往龜山方向行經該交岔路口，亦應注意路口號誌為閃光黃燈
    而減速慢行，且應注意車前狀況，隨時採取必要之安全措施
    ，以避免危險之發生，竟亦疏未注意而貿然行駛，兩車遂在
    該交岔路口發生碰撞，致原告受有頭部外傷併臉部多處撕裂
    傷等傷害。訴外人乙○○○與被告之前開犯行，經台灣桃園
    地方法院檢察署（下稱桃園地檢署）檢察官聲請簡易判決處
    刑，由本院以93年度桃交簡字第1367號刑事判決（下稱系爭
    刑案）分別以過失害罪判處拘役45日及有期徒刑2 月在案。
  (二)按「因故意或過失，不法侵害他人之權利者，負損害賠償責
    任」，「不法侵害他人之身體或健康者，對於被害人因此喪
    失或減少勞動能力或增加生活上之需要時，應負損害賠償責
    任」，「不法侵害他人之身體、健康、名譽、自由、信用、
    隱私、貞操，或不法侵害其他人格法益而情節重大者，被害
    人雖非財產上之損害，亦得請求賠償相當之金額」，民法第
    184 條第1 項前段、第193 條第1 項、第195 條第1 項前段
    分別定有明文。本件被告之過失行為，係導致原告發生損害
    之原因，故其自應對原告負侵權行為之損害賠償責任。
  (三)原告所受損害共計909,342元，分述如下：
    1.醫藥費用：
      原告因本件車禍受傷至長庚紀念醫院林口分院治療，共支
      出醫療費用25,042元
    2.交通費用：
      原告因車禍受傷，必須往返長庚紀念醫院進行醫療以重建
      顏面，花費車資共計19,200元。
    3.喪失勞動能力之工作收入損失：
      原告於車禍前原任職於南瓜飲食店擔任店長，月薪60,850
      元，因被告之侵權行為而需進行長達1 年之治療，致原告
      無法從事原有之工作達半年，爰請求半年之工作收入損失
      共計365,100 元（60,850×6=365,100）。
    4.精神慰撫金：
      原告因被告之加害行為受有前開傷害，不僅生活起居發生
      不便，並需長期往返醫院進行顏面重建，且原告正值豆蔻
      年華，顏面遭受此等嚴重之撕裂傷，留下醜陋之疤痕，強
      烈傷害原告之自尊，精神上受有極大傷痛，爰請求精神慰
      撫金500,000 元。
三、證據：提出長庚紀念醫院診斷證明書影本3 份、醫療費用收
    據影本多紙、計程車費用收據多紙、薪資明細單影本1 份、
    原告與訴外人乙○○○之和解協議書影本1 份為證，並請求
    傳訊證人丁○○。
乙、被告方面：
一、聲明：原告之訴及假執行之聲請均駁回，訴訟費用由原告負
    擔。
二、陳述：
  (一)對系爭刑案認定之事實無意見，就原告請求之醫療費用25,0
    42元及交通費19,200元，無意見，慰撫金則屬過高。至於工
    作損失部分，原告於車禍當時並無工作，實無工作損失，惟
    被告願意以每月薪資30,000元計算，賠償其2 個月的工作損
    失。
  (二)原告在搭車前即知被告有喝酒（車禍後經檢測呼氣中酒精濃
    度為0.38mg/l），當初是大家一起喝酒，之後原告既仍願意
    搭乘被告之車輛，顯屬與有過失。
三、證據：未提出證據，請求法院向長庚紀念醫院林口分院查詢
    原告之傷勢及勞動能力損失情形。
丙、本院依職權調閱本院93年桃交簡字第1367號刑事案件全卷，
    及以稅務電子閘門系統查詢兩造之92年度薪資財產資料（本
    院卷27、30至31頁）。
    理  由
一、原告主張：被告於92年9 月16日凌晨，駕駛自小客車搭載原
    告，沿桃園縣桃園市○○路往火車站方向行駛，於同日凌晨
    2 時許，行經桃園市○○路與復興路之交岔路口時，應暫停
    讓幹線道車先行，且應注意車前狀況，隨時採取必要之安全
    措施，以避免危險之發生，竟疏未注意貿然行駛，適訴外人
    乙○○○（已與原告達成和解）無照駕駛自小客車沿桃園市
    ○○路往龜山方向行經上開交岔路口，亦應注意路口號誌為
    閃光黃燈而減速慢行，且應注意車前狀況，隨時採取必要之
    安全措施，以避免危險之發生，竟亦疏未注意而貿然行駛，
    兩車遂在該交岔路口發生碰撞，致原告受有頭部外傷併臉部
    多處撕裂傷等傷害，爰依侵權行為之相關規定，請求被告負
    損害賠償責任等語。
二、被告則以：對系爭刑案認定之事實無意見，就原告請求之醫
    療費用及交通費部分，無意見，但慰撫金則屬過高。至於工
    作損失部分，原告於車禍當時並無工作，實無工作損失，惟
    被告願意以每月薪資30,000元計算，賠償其2 個月的工作損
    失。另原告當初知道被告在開車前有喝酒，仍願意搭乘被告
    之車輛，顯與有過失等語，資為抗辯。
三、查被告於92年9 月16日凌晨1 時50分許，駕駛車牌V4-5022
    號自小客車搭載原告，沿桃園縣桃園市○○路往火車站方向
    行駛，嗣於同日凌晨2 時許，行經桃園市○○路與復興路之
    交岔路口時，應暫停讓幹線道車先行，且應注意車前狀況，
    隨時採取必要之安全措施，以避免危險之發生，竟疏未注意
    貿然行駛，適有訴外人乙○○○（已與原告達成和解）無照
    駕駛車牌V9-3128 號自小客車沿桃園市○○路往龜山方向行
    經該交岔路口，亦應注意路口號誌為閃光黃燈而減速慢行，
    且應注意車前狀況，隨時採取必要之安全措施，以避免危險
    之發生，竟亦疏未注意而貿然行駛，兩車遂在該交岔路口發
    生碰撞，致原告受有頭部外傷併臉部多處撕裂傷等傷害。訴
    外人乙○○○與被告之前開犯行，經桃園地檢署檢察官聲請
    簡易判決處刑，由本院以93年度桃交簡字第1367號刑事判決
    分別以過失害罪判處拘役45日及有期徒刑2 月在案等情，為
    兩造所不爭執，並經本院依職權調閱本院93年桃交簡字第13
    67號刑事案件全卷屬實，足信為真實。至被告雖辯稱：當初
    大家係一起喝酒，原告於搭車前即知被告有喝酒，顯與有過
    失等語，惟此業據原告否認，且觀諸被告於系爭刑案之警詢
    中乃陳稱：係於駕車前，在車上獨飲一瓶罐裝啤酒等語（其
    警詢筆錄影本附於本院卷第110 頁），是以應認被告之前開
    辯解不足採信。
四、按「因故意或過失，不法侵害他人之權利者，負損害賠償責
    任」，「不法侵害他人之身體或健康者，對於被害人因此喪
    失或減少勞動能力或增加生活上之需要時，應負損害賠償責
    任」，「不法侵害他人之身體、健康、名譽、自由、信用、
    隱私、貞操，或不法侵害其他人格法益而情節重大者，被害
    人雖非財產上之損害，亦得請求賠償相當之金額」，民法第
    184 條第1 項前段、第193 條第1 項、第195 條第1 項前段
    分別定有明文。本件被告既有前開駕車之過失行為，致原告
    受傷並受有損害，原告自得請求被告負侵權行為之損害賠償
    責任。
五、茲就原告請求之損害賠償有無理由，分述如下：
  (一)醫藥費用及交通費用：
    原告主張：其因本件車禍受傷，支出醫療費用25,042元及就
    診交通費用19,200元等語，為被告所不爭執，並有原告提出
    之醫療費用收據、計程車費用收據等影本多紙在卷可憑，堪
    認屬實，是以原告之此部分請求即屬有據，應予准許。
  (二)喪失勞動能力之工作收入損失：
    1.經本院依原告之聲請傳訊證人丁○○，其證稱：原告在92
      年6 月間，有來我與朋友合夥開設的PUB 應徵，原告自92
      年6 月1 日開始上班，擔任推銷酒類的服務員，負責推銷
      酒類、打掃等雜物，底薪25000 元，後來約從92年6 月10
      日左右開始，我請原告擔任店長，店長有職務津貼，每月
      10000 元，全勤5000元，伙食3000元，另推銷酒類的業績
      會另外算津貼給她，津貼部分之金額不固定，原告在92年
      8 月底跟我說她要休息，之後就沒來上班，後來她就發生
      本件車禍，當初我不知道原告是否會再回來上班等語（見
      本院94年6 月22日言詞辯論筆錄），參以原告於系爭刑案
      中經警察詢問時即自陳「無業」一情（參照其警詢筆錄，
      影本附於本院卷第113 頁），足認原告於本件車禍發生時
      期並無工作，從而原告提出薪資明細單影本1 份（本院卷
      第75頁）為據並主張：其每月受有薪資損失60,850元一節
      ，尚難憑採。
    2.另經本院依被告之聲請，向長庚紀念醫院林口分院查詢之
      結果，其覆稱：原告於92年9 月16日至本院急診住院治療
      ，當時診斷為顏面多處不規則撕裂傷，最近1 次於93年11
      月3 日回診時，其臉上有殘留疤痕，而依原告之病情評估
      ，休養期間約需2 個月，休養期間可從事輕便之工作等語
      ，有該院94年6 月22日函文1 份在卷可憑（本院卷第148
      頁），足認原告因本件車禍所受傷勢之休養期間應為2 個
      月。是以被告陳稱：願意以每月薪資30,000元計算，賠償
      原告2 個月的工作損失等語，應屬可採，從而原告關於工
      作收入損失之請求，於60,000元之範圍內為有理由，逾此
      數額部分則屬無據，不應准許。
  (三)精神慰撫金：
    原告因本件車禍受有身體傷害，已如前述，其精神上自受有
    痛苦，審酌兩造之身分、地位、經濟狀況（兩造之財產狀況
    ，詳見本院依職權以稅務電子閘門系統查詢之兩造92年度薪
    資財產資料，附於本院卷第27頁、第30至31頁）及原告所受
    傷勢、車禍發生情節等一切情狀，因認原告得請求之慰撫金
    以150,000 元為適當，逾此金額之請求，則屬過高。
  (四)據前所述，原告所受之損害共計254,242元。
六、按「數人共同不法侵害他人之權利者，連帶負損害賠償責任
    」，又「因連帶債務人中之一人為清償、代物清償、提存、
    抵銷或混同而債務消滅者，他債務人亦同免其責任」，民法
    第185 條第1 項前段、第274 條分別定有明文。如前所述，
    本件原告所受之損害係因被告之車輛與訴外人乙○○○所駕
    駛之車輛發生碰撞而造成，是依前開說明，被告與乙○○○
    依法應對原告之損害負連帶賠償責任。而乙○○○於車禍發
    生後，已賠付原告90,000元而達成和解一情，業據原告陳述
    明確，並提出和解協議書影本1 份（本院卷135 頁）在卷為
    憑，足信為真，據此，原告得向被告請求賠償之金額中，即
    應扣除前開90,000元。
七、綜上所述，本件原告基於侵權行為之法律關係，請求被告給
    付164,242 元（254,242 －90,000＝164,242）之 損害賠償
    ，即屬有據。又按，給付無確定期限者，債務人於債權人得
    請求給付時，經其催告而未為給付，自受催告時起，負遲延
    責任。其經債權人起訴而送達訴狀，或依督促程序送達支付
    命令，或為其他相類之行為者，與催告有同一之效力；遲延
    之債務，以支付金錢為標的者，債權人得請求依法定利率計
    算之遲延利息；應付利息之債務，其利率未經約定，亦無法
    律可據者，週年利率為5 ％，民法第229 條第2 項、第233
    條第1 項前段、第203 條分別定有明文。本件原告請求被告
    賠償上開金額，無確定期限、以支付金錢為標的，又未約定
    利率，則其併請求自起訴狀繕本送達被告之翌日即93年11月
    13日起至清償日止，按週年利率5 ％計算之利息，為有理由
    ，應予准許。逾此部分之請求，則屬無據，應予駁回。
八、末按，所命給付之金額或價額未逾500,000 元之判決，法院
    應依職權宣告假執行，此觀諸民事訴訟法第389 條第1 項第
    5 款規定甚詳。查本件原告勝訴部分即本判決第1 項所命被
    告給付之金額未逾500,000 元，依前開說明，應依職權為假
    執行之宣告，雖原告亦陳明願供擔保請求准為假執行之宣告
    ，則僅屬促請法院注意之性質，爰不另為准駁之諭知。另原
    告敗訴部分，其陳明願供擔保請准宣告假執行，然因訴遭駁
    回而失所附麗，應予以駁回。
九、本件事證已臻明確，兩造其餘攻擊及防禦方法，核與判決結
    果不生影響，爰不一一論述，附此敘明。
十、據上論結，本件原告之訴為有理由，依民事訴訟法第79條、
    第389 條第1 項第5 款，判決如主文。
中　　華　　民　　國　　94　　年　　6 　　月　　30　　日
                  民事第三庭    法　官　周玉
以上正本係照原本作成
如對本判決上訴，須於判決送達後20日內向本院提出上訴狀
中　　華　　民　　國　　94　　年　　6 　　月　　30　　日
                                書記官　劉致芬
